臺灣臺中地方法院刑事判決　　　　　　　　　　　　　九十四年度易字第五九七號
　　公　訴　人　臺灣臺中地方法院檢察署檢察官
　　被　　　告　甲○○
右列被告因家庭暴力防治法之恐嚇等案件，經檢察官聲請簡易判決處刑（九十四年度
偵字第一一九八號、第一三０六號），本院沙鹿簡易庭認不宜逕以簡易判決處刑，簽
由刑事普通庭改依通常程序審理（九十四年度沙簡字第九八號），本院合議庭裁定改
以簡式審判程序審理後，判決如左：
    主  文
甲○○以加害生命、身體之事，恐嚇他人致生危害於安全，處拘役拾日，如易科罰
金，以佰元折算壹日。緩刑貳年。緩刑期內付保護管束。
    事  實
一、甲○○與蔡秀玉係夫妻關係，二人間具有家庭暴力防治法第三條第一款所稱之家
    庭成員關係。而甲○○於民國九十四年一月六日下午二時許，在位於臺中縣外埔
    鄉○○路新城八巷四五號住處內，因酒後向蔡秀玉索錢欲再買酒未果，除在上揭
    住處內口出三字經辱罵蔡秀玉，且以衣服摔向蔡秀玉未中外，另基於恐嚇危害安
    全之犯意，先進廚房取出蔡秀玉所有之水果刀一把，並向蔡秀玉恫嚇稱：「幹你
    娘吱歪、瘋女人、我要給你刺死（以上皆閩南語發音）」等語，而以上揭加害生
    命、身體之事恐嚇蔡秀玉，致生危害於蔡秀玉之安全。嗣因蔡秀玉見甲○○拿水
    果刀而心生恐懼，遂逃至住處巷口便利商店請店員協助代為報警處理，復經警於
    同日下午二時四十五分許，在上址查獲甲○○，始查悉上情。
二、案經臺中縣警察局大甲分局報告臺灣臺中地方法院檢察署檢察官偵查後聲請簡易
    判決處刑。
    理  由
一、訊據被告甲○○對於右揭恐嚇被害人蔡秀玉之事實坦承不諱，核與被害人蔡秀玉
    於警詢、偵查中指訴之情節相符，並有臺中縣警察局大甲分局外埔分駐所處理家
    庭暴力與兒少保護案件調查紀錄（通報）表、酒精濃度測試單各一份在卷可稽，
    復有扣案之水果刀一把足稽，足認被告之自白與事實相符。本件事證明確，被告
    之犯行洵堪認定，應依法論科。
二、被告甲○○與被害人蔡秀玉係夫妻關係，二人間具有家庭暴力防治法第三條第一
    款所稱之家庭成員關係。是核被告所為，係犯刑法第三百零五條之恐嚇危害安全
    罪，且屬家庭暴力防治法第二條第二項之家庭暴力罪。爰審酌被告不顧念夫妻之
    情，僅因被害人拒絕其請求，即一時氣憤出言恐嚇被害人，行為自屬不當，暨考
    量被告犯罪之手段、目的及被告犯後坦承犯行，態度良好等一切情狀，量處如主
    文所示之刑，並諭知易科罰金之折算標準，以資懲儆。末查被告前未曾受有期徒
    刑以上刑之宣告，有臺灣臺中地方法院檢察署刑案資料查註紀錄表、臺灣高等法
    院被告全國前案紀錄表在卷可按，僅因一時失慮，貪慾圖便，致觸犯本案犯行，
    且被害人亦於本院審理時當庭陳明願意原諒被告，不願再追究等語，有審判筆錄
    在卷可稽，又被告於犯後深知悔悟，足見被告經此教訓，已知所警惕，而信無再
    犯之虞，本院綜核各情，認前開對被告所宣告之刑，以暫不執行為適當，爰併予
    宣告緩刑二年，以啟自新。次查，犯家庭暴力罪而受緩刑之宣告者，依家庭暴力
    防治法第三十條第一項之規定，在緩刑期內應付保護管束，爰併為緩刑期內付保
    護管束之諭知。又扣案之水果刀一把，雖係供被告犯罪所用之物，然因係屬被害
    人蔡秀玉所有，業據被害人蔡秀玉被告二人陳明在卷，顯非屬被告所有之物，自
    無從宣告沒收，併予敘明。
三、公訴意旨另以：被告甲○○與蔡秀玉係夫妻，為家庭暴力防治法第三條第一款所
    定之家庭成員。緣甲○○曾於九十三年二月十九日上午七時五十分許，在臺中縣
    外埔鄉○○村○○路新城八巷四五號住處，酒後向蔡秀玉索錢未果，即以三字經
    辱罵蔡秀玉，又持安全帽毆打蔡秀玉，致蔡秀玉受有右手及背部壓挫傷瘀血腫痛
    等傷害，對蔡秀玉實施身體上及精神上不法侵害，蔡秀玉因而向本院聲請核發民
    事暫時保護令，且經本院於九十三年三月九日，以九十三年度暫家護字第一三六
    號民事暫時保護令裁定：甲○○不得對蔡秀玉實施身體上或精神上不法侵害之行
    為，甲○○不得直接或間接對蔡秀玉為騷擾行為。上開民事暫時保護令內容經警
    於九十三年十一月十六日，於臺中縣警察局大甲分局外埔分駐所內提示予甲○○
    知悉後，甲○○竟基於恐嚇及違反上開保護令之犯意，於九十四年一月六日下午
    二時許，在位於臺中縣外埔鄉○○路新城八巷四五號住處內，為上揭恐嚇行為，
    而以恐嚇之方式對蔡秀玉實施精神上不法侵害行為及直接、間接對蔡秀玉為騷擾
    行為，而違反本院所為之上開民事暫時保護令。因認被告亦涉犯家庭暴力防治法
    第五十條第一、二款之違反保護令罪嫌。惟按犯罪事實應依證據認定之，無證據
    不得認定犯罪事實；又不能證明被告犯罪或其行為不罰者，應諭知無罪之判決，
    刑事訴訟法第一百五十四條第二項及第三百零一條第一項分別定有明文。經查，
    本件被告甲○○雖曾於九十三年二月十九日上午七時五十分許，在臺中縣外埔鄉
    ○○村○○路新城八巷四五號住處，酒後向其妻蔡秀玉索錢未果，即以三字經辱
    罵蔡秀玉，又持安全帽毆打蔡秀玉，致蔡秀玉受有右手及背部壓挫傷瘀血腫痛等
    傷害，而對蔡秀玉實施身體上及精神上不法侵害，蔡秀玉並因而向本院聲請核發
    民事暫時保護令，且經本院於九十三年三月九日，核發九十三年度暫家護字第一
    三六號民事暫時保護令在案，並諭知甲○○不得對蔡秀玉實施身體上或精神上不
    法侵害之行為，亦不得直接或間接對蔡秀玉為騷擾行為。上揭暫時保護令固於九
    十三年三月九日核發之日起生效，然因聲請人蔡秀玉於九十三年四月二十七日於
    本院家事法庭審理核發通常保護令案件時，業已當庭撤回通常保護令之聲請，致
    該暫時保護令失其效力，並經本院函知相對人即被告甲○○在案等情，此業經本
    院調取本院九十三年度家護字第三四三號民事通常保護令聲請事件卷宗核閱無訛
    ，該民事暫時保護令既自九十三年四月二十七日起即失其效力，則縱事後經警於
    九十三年十一月十六日提示上開民事暫時保護令內容予被告知悉，且被告甲○○
    復於九十四年一月六日下午二時許，在上揭住處內，對被害人蔡秀玉為上揭恐嚇
    之行為，亦因該民事暫時保護令業已失其效力，而與上揭違反保護令罪之構成要
    件不符，是難認被告上揭之恐嚇行為亦涉犯有家庭暴力防治法第五十條第一、二
    款之違反保護令罪。此外，復查無其他積極證據足資證明被告有公訴人所指之此
    部分犯行，原應諭知無罪之判決，然因公訴意旨認此部分於前揭經本院判決有罪
    部分有想像競合犯之裁判上一罪關係，爰不另為無罪之諭知，附此敘明。
據上論斷，應依刑事訴訟法第四百五十二條、第二百七十三條之一第一項、第二百九
十九條第一項前段，家庭暴力防治法第三十條第一項，刑法第三百零五條、第四十一
條第一項前段、第七十四條第一款，罰金罰鍰提高標準條例第一條前段、第二條，判
決如主文。
中      華      民      國    九十四    年      六      月    二十八    日
                              臺灣臺中地方法刑事第十一庭
                                          法官  王世華
右正本證明與原本無異。
如不服本判決，應於判決送達後十日內向本院提出上訴狀，上訴於臺灣高等法院臺中
分院( 須附繕本 )。
                                          書記官
中      華      民      國    九十四    年      六      月    二十八    日
附錄論罪科刑法條
中華民國刑法第三百零五條
以加害生命、身體、自由、名譽、財產之事，恐嚇他人致生危害於安全者，處二年以
下有期徒刑、拘役或三百元以下罰金。
